WADDIMI SAINT LOUIS

INGENIERÍA DE SISTEMAS

sheryvladimil@gmail.com

+ Github

829-504-1112

+ Linkedin



ACERCA DE MÍ

+2 años de experiencia como Ingeniero de Sistemas. Mi compromiso con la excelencia me impulsa a optimizar y mejorar los procesos. Utilizo mis habilidades y conocimientos para contribuir al éxito de su empresa. Siempre estoy dispuesto a adaptarme a las nuevas tecnologías y afrontar retos.

EXPERIENCIA PROFESIONAL

Prodoctivity SRL

Desarrollador fullstack

Abril 2023 - Actual

- Desarrollar aplicaciones full stack utilizando React, TypeScript, Node y MongoDB.
- Diseñar y construir Micro-servicios para dar soporte a los procesos de negocio e integración con el ERP de la empresa.
- Brindar asistencia a mis colegas en caso de que surjan dudas o consultas relacionadas con cualquier aspecto. Si tengo conocimiento claro sobre el tema en cuestión.
- Mi función consiste en supervisar y guiar a los pasantes que se unen al equipo de programación, ofreciéndoles seguimiento constante, apoyo en la solución de problemas, revisión de código y asesoramiento técnico para promover su aprendizaje y desarrollo, con el fin de lograr una integración efectiva al equipo y aportar al éxito del proyecto.

FREELANCER

Desarrollador web Nov 2021 - Actual

- Convierto historias de usuario, maquetas y diseños web en sitios funcionales utilizando tecnologías web fundamentales como HTML, CSS y JavaScript.
- Crear diseños básicos de páginas web y interfaces de usuario utilizando HTML y CSS.
- Realizar Integración de Datos, trabajo con servicios y bases de datos back-end para integrar datos en el sitio web.
- Traducir diseños gráficos (como archivos PSD o maquetas en Figma) en código HTML y CSS para implementarlos en el sitio web.
- Realiza tareas de mantenimiento rutinario en el sitio web, como actualizaciones, correcciones de errores y mejoras.
- Asegura que el sitio web sea rápido, eficiente y compatible con diferentes dispositivos y navegadores.
- Trabaja en estrecha colaboración con diseñadores web para implementar su visión creativa.
- Está al tanto de las últimas tendencias y tecnologías en desarrollo web y las aplica en su trabajo.

EDUCACIÓN

Universidad Tecnológica de Santiago(UTESA)

Systems engineering 2017-2024

Alterna Academy

Fullstack Developers 2023-2024

HABILIDADES

Lenguajes de Programacion

Javascript - C# - Ruby

Tecnologias

Html,Css,Git,Javascript,Back,Typescript,Node,Figma,Express,Reactjs,Problem-

Solving, Github, Sass, Project Management Tools, Strong Communication, Gestalt,

Bootstrap,mongoDB,Nextjs,Postman,Jira,Figma,Sql,Ruby,Docker

IDIOMAS

Español - NATIVO

Inglés - B1

Cursos Online

Desarrollador de JavaScript 25CFD46C-A8D1-4322-8CA5-7C8006C69BBF

Técnico en seguridad en la nube EDE2423C-8C76-49AA-86B0-16D2535A9CDB

Técnico en redes de datos 017C1A76-F9FF-4C9F-A1E5-415E28EB523F

Técnico en comunicaciones inalámbricas 77D63AB9-8E04-4D54-B5F0-00A9532C49AF

Técnico en seguridad informática perimetral 3D7C8890-719B-4FC6-A27A-2890A26E9FD0

Técnico instalador de cableado estructurado 11076F46-D552-4787-BAF4-DA1AB29B48F9